【裁判字號】    98,上易,62
【裁判日期】    980115
【裁判案由】    侵占
【裁判全文】
臺灣高等法院刑事判決                  98年度上易字第62號
上  訴  人
即  被  告  甲○○
上列上訴人因侵占案件，不服臺灣桃園地方法院97年度易字第
782號，中華民國97年11月12日第一審判決（起訴案號：臺灣桃
園地方法院檢察署97年度偵緝字第332號），提起上訴，本院判
決如下：
    主  文
上訴駁回。
    理  由
一、依刑事訴訟法第350條、第361條、第362條、第367條規定，
    不服地方法院之第一審判決而上訴者，須提出上訴書狀，並
    應敘明具體理由，為上訴必備之程式；其所提出之書狀未敘
    述上訴理由，或僅曾以言詞陳述上訴理由者，均應於上述期
    間屆滿後20日內補提理由書於第一審法院。第一審法院經形
    式審查，認逾期未補提上訴理由者，應定期間先命補正；逾
    期未補正者，為上訴不合法律上之程式，應以裁定駁回。倘
    已提出上訴理由，但所提非屬具體理由者，則由第二審法院
    以上訴不合法律上之程式，判決駁回。而所謂具體理由，必
    係依據卷內既有訴訟資料或提出新事證，指摘或表明第一審
    判決有何採證認事、用法或量刑等足以影響判決本旨之不當
    或違法，而構成應予撤銷之具體事由，始克當之（例如：依
    憑證據法則具體指出所採證據何以不具證據能力，或依憑卷
    證資料，明確指出所為證據證明力之判斷如何違背經驗、論
    理法則）；倘僅泛言原判決認定事實錯誤、違背法令、量刑
    失之過重過輕微，而未依上揭意旨指出具體事由，或形式上
    雖已指出具體事由，然該事由縱使屬實，亦不足以認為原判
    決有何不當或違法者（例如：對不具有調查必要性之證據，
    法院未依聲請調查亦未說明理由，或援用證據不當，但除去
    該證據仍應為同一事實之認定），皆難謂係具體理由，俾與
    第二審上訴制度旨在請求第二審法院撤銷、變更第一審不當
    或違法之判決，以實現個案救濟之立法目的相契合，並節制
    濫行上訴（最高法院97年度台上字第892 號判決參照）。
二、本件經原審審理結果，以上訴人即被告甲○○業就其業務侵
    占犯行均坦認不諱，並有告訴人鼎立興實業有限公司於偵查
    中指訴綦詳，且有自白書、應收帳款明細表及各該客戶出具
    之廠商繳款證明書各1 份在卷可稽，因認被告犯有業務侵占
    罪共54罪，各判處有期徒刑6月，各減為有期徒刑3月，並定
    執行刑有期徒刑1 年10月，已詳敘其認定被告犯罪事實之證
    據及理由，於法尚無不合。
三、上訴意旨略稱：被告於偵審期間均供承不諱，犯後深具悔意
    ，態度良好，上訴人係因個人債務未能處理，始侵占業務上
    所持有之款項，惡性非深，原審量處有期徒刑1 年10月，尚
    嫌過重，請從輕量刑，又上訴人並無前科，經此教訓應無再
    犯之虞，亦請併為緩刑之諭知云云。按量刑輕重及應否宣告
    緩刑，均屬事實審法院得依職權自由裁量之事項，上訴人不
    得任意指摘為違法（最高法院71年度台上字第1399號裁判意
    旨參照）。經查，原審業審酌被告尚值壯年，僅因個人債務
    問題，竟未思循正當方式獲取財物，反貪圖一時私利而侵占
    業務上所持有並應轉交他人之貨款，並考量其犯罪所得、告
    訴人所受損害及迄今未與告訴人達成和解，然犯後尚知坦承
    犯行，態度尚佳等一切情狀而為科刑，理由均載明於原判決
    ，並未逾越法定範圍，又未濫用其職權，自不得遽指為違法
    。被告徒以犯罪後態度良好，並無前科，要求法院減刑或宣
    告緩刑，自非適法之上訴第二審之具體事由。被告既未指摘
    原判決關於認定事實、適用法律及量刑等項，有何具體違法
    或不當之情狀。揆諸上開說明，因認本件上訴不合上訴之法
    定要件，應予駁回，並不經言詞辯論為之。
據上論斷，應依刑事訴訟法第367條前段、第372條，判決如主文
。
中    華    民    國    98    年    1     月    15    日
                  刑事第二十庭審判長法  官  楊貴雄
                                    法  官  鄧振球
                                    法  官  高愈杰
以上正本證明與原本無異。
不得上訴。
                                    書記官  廖月女
中    華    民    國    98    年    1     月    15    日
附錄：本案論罪科刑法條全文
刑法第336條第2項
對於業務上所持有之物，犯前條第1項之罪者，處6月以上5年以
下有期徒刑，得併科3千元以下罰金。


司法院資訊處製作；財團法人民間司法改革基金會備份。
